【裁判字號】    92,附民,95
【裁判日期】    920830
【裁判案由】    詐欺
【裁判全文】
臺灣板橋地方法院刑事附帶民事訴訟判決              九十二年度附民字第九五號
    原      告  中國信託商業銀行股份有限公司
    法定代理人  乙○○
    被      告  甲○○
右列被告因本院九十二年度訴字第一五六號詐欺等案件，經原告提起附帶民事訴訟，
本院判決如左：
    主  文
被告應給付原告新臺幣參拾萬元，及自民國九十二年八月八日起至清償日止按年息百
分之五計算之利息。
本判決於原告以新臺幣壹拾萬元為被告供擔保後，得為假執行。
    事  實
甲、原告方面：
  一、聲明：除假執行之供擔保金額外，餘如主文所示。
  二、陳述：被告於民國九十一年三月間，因受劉世偉委託處理車輛買賣事宜認有機
      可趁，竟向劉世偉佯稱辦理上開事宜需證件及財力證明，使劉世偉陷於錯誤而
      交付其所有之身分證、勞工保險卡、扣繳憑單、臺灣銀行存摺影本，被告取得
      上開資料後即於同年三月底，換貼自己相片在劉世偉之身分證上，並偽造「劉
      世偉」之印章一枚，於九十一年四月二十六日即前往臺北縣板橋市○○路○段
      一八七號中國信託商業銀行股份有限公司板橋分公司（下稱中國信託板橋分行
      ），冒用劉世偉之名義，以變造之劉世偉身分證、偽造之劉世偉印章及上開財
      力證明向中國信託板橋分行貸款新臺幣（下同）三十萬元，並在個人信貸「分
      行快速核貸」申請書之申請人欄、借據之借款內容及借款人欄偽造「劉世偉」
      署押六枚及印文九枚，而偽造借款契約書持以交回中國信託板橋分行行使之，
      並冒用劉世偉名義設立帳號000000000000號之綜合存款帳戶，在
      辦理各項業務申請書－個人之申請人欄及開戶印鑑卡上偽造「劉世偉」之署押
      二枚及印文二枚而偽造開戶申請書後，持以交回中國信託板橋分行而行使，均
      足以生損害於劉世偉、中國信託商業銀行股份有限公司（下稱中國信託銀行）
      ，使該行審核後誤以為係真正之劉世偉借款而陷於錯誤將三十萬元匯至指定之
      劉世偉名義帳號000000000000號綜合存款帳戶內而詐得三十萬元
      ，爰依民法第一百八十四條第一項規定，請求判決如聲明所示。
乙、被告方面：
  一、聲明：同意原告之請求。
  二、陳述：被告確有詐欺前開款項之情事。
    理  由
一、按關於民事訴訟法第三百八十四條本於當事人捨棄而為該當事人敗訴判決之規定
    ，固得於附帶民事訴訟準用之，刑事訴訟法第四百九十一條第八款定有明文。惟
    本於當事人認諾而為該當事人敗訴之判決，因無明文規定，自不得於附帶民事訴
    訟準用之，此有最高法院三十二年附字第三七一號判例可資參照。本件被告雖於
    言詞辯論時為訴訟標的之認諾，依上開說明，雖不得逕準用民事訴訟法第三百八
    十四條規定，惟被告既自認原告主張之事實，且經本院九十二年度訴緝字第一五
    六號刑事判決審認明確，應認原告主張之事實為真實。
二、按因故意或過失，不法侵害他人之權利者，負損害賠償責任，民法第一百八十四
    條第一項前段定有明文。本件被告故意冒名貸款共詐得三十萬元，從而，原告依
    民法第一百八十四條第一項前段規定，請求被告給付三十萬元，及自起訴狀繕本
    送達翌日即九十二年八月八日起至清償日止按年息百分之五計算之利息，並陳明
    願供擔保請准宣告假執行，洵有理由，爰酌定相當之擔保金額准許之。
據上論結，原告之訴為有理由，依刑事訴訟法第五百零二條第二項、第四百九十一條
第十款，民事訴訟法第三百九十條第二項，判決如主文。
中      華      民      國    九十二    年      八      月     三十     日
                                臺灣板橋地方法院刑事第四庭
                                    法  官    徐  子  涵
右正本證明與原本無異。
如不服本判決，應於送達後十日內向本院提出上訴狀
                                    書記官    彭  麗  紅
中      華      民      國      九十二      年    九    月      二      日


司法院資訊處製作；財團法人民間司法改革基金會備份。
